臺灣板橋地方法院刑事判決　　　　　　　　　　　　九十一年度交易字第六三三號
　　公　訴　人　臺灣板橋地方法院檢察署檢察官
　　被　　　告　乙○○　男　四.
右列被告因過失死致死等案件，經檢察官提起公訴（九十一年度偵字第一五二三七號
），本院判決如左：
    主  文
乙○○因過失致人於死，處有期徒刑參月，如易科罰金，以參佰元折算壹日。緩刑貳
年。
    事  實
一、乙○○於民國九十一年七月十二日上午八時四十分許，駕駛車牌號碼為ＦＥ─二
    一一八號自用小客車，沿臺北縣三峽鎮○○路西向行駛，途經該路段三九九號財
    團法人恩主公醫院急診室前方路口欲行迴轉時，原應注意汽車迴車前，應暫停並
    看清無來往車輛，始得迴轉，且當時天候晴，為日間有自然光線，路面平坦且無
    礙物及缺陷，視距良好，並無不能注意之情事，竟仍疏未注意對向來車情形即貿
    然迴轉，適有吳中駕駛車牌號碼為ＦＢＷ─九一八號之重型機車，附載甲○○○
    及吳孟修、適由對向駛來而行駛於外側車道，乙○○因未注意對向仍有來車而遽
    行迴轉，致其所駕自用小客車之右前保險桿撞及吳中所騎乘之機車後輪，使吳中
    等人人車倒地，造成吳孟修背部挫傷及擦傷（未據告訴）、甲○○○左上肢多處
    擦傷、胸部挫傷及右大腿挫傷（業由甲○○○在本院審理中撤回告訴）等傷害；
    而吳中則受有心肺衰竭、左側鎖骨及第二、第三肋骨骨折、身體多處擦傷，肺部
    挫傷及中縱膈腔出血等傷害，經送醫診治仍於同日十四時三十五分不治死亡。乙
    ○○於肇事後，在有犯罪偵查職權之公務員尚未發覺前，主動委請適於現場之王
    文玉報案，並向到場處理本案之員警陳述肇事經過，自首而接受裁判。
二、案經甲○○○訴由臺北縣政府警察局三峽分局報告臺灣板橋地方法院檢察署檢察
    官偵查起訴。
    理  由
一、訊之被告乙○○對於右揭時地駕駛汽車因未注意對向來車情形而撞及吳中所駕機
    車造成被害人吳中死亡之犯罪事實，均自白不諱在卷，核與告訴人甲○○○、證
    人即現場處理警員徐亞倫分別於警詢、偵查及本院審理中之證述，及適於現場目
    擊之人王文玉於警詢中之供述均為合致，復有道路交通事故現場調查報告表、現
    場相片及臺灣板橋地方法院檢察署檢察官於九十一年七月十三日就雙方車輛受損
    情形進行勘驗所製作之勘驗筆錄可資佐證，堪信被告前開自白應與事實相符。而
    被害人吳中確因本件車禍受有如事實欄所載之傷害而不治死亡，亦經臺灣板橋地
    方法院檢察署檢察官督同法醫師相驗屬實，製有勘驗筆錄、驗斷書、相驗屍體證
    明書，並有財團法人恩主公醫院出具之診斷證明書在卷可資憑證。
二、按「汽車迴車時，應依左列規定：‧‧‧五汽車迴車前，應暫停並顯示左轉燈光
    或手勢，看清無來往車輛，並注意行人通過，始得迴轉。」，道路交通安全規則
    第一百零六條第五款定有明文，被告駕車自應注意上開規定而為行駛。且案發當
    時天候晴，為日間有自然光線，路面平坦且無礙物及缺陷，視距良好，此有卷附
    現場相片足稽，並無不能注意之情事，乃被告竟仍疏未注意對向來車情形即貿然
    迴轉，致肇生本件車禍而使被害人吳中因之受創死亡，其有過失並與被害人吳中
    之死亡結果間具有相當因果關係，至為顯然，臺灣省臺北縣區行車事故鑑定委員
    會鑑定結果亦同此認定，有該會九十一年十月三十日北鑑字第九一一二二一號鑑
    定意見書附卷可按。從而本件事證明確，被告之犯行洵堪認定。
三、核被告所為，係犯刑法第二百七十六條第一項之罪。又被告肇事後主動委託他人
    報警，於偵查機關未發覺前主動告知到場處理警員自承為肇事之人乙節，業據被
    告供明在卷，並有道路交通事故調查表及臺北縣政府警察局偵辦交通事故涉嫌人
    是否自首調查表在卷足按，為對於未發覺之罪自首而接受裁判，應依法減輕其刑
    。爰審酌被告過失程度之輕重、造成被害人死亡之結果、並於偵審中均坦承犯行
    、與被害人家屬已達成民事調解，有調解書乙份在卷可據，且深具悔意，犯後態
    度尚稱良好一切情狀，量處如主文所示之刑，並諭知易科罰金之折算標準，以示
    儆懲。又查被告前未曾受有期徒刑以上刑之宣告，有臺灣高等法院檢察署刑案紀
    錄簡覆表存卷可參，其因過失致犯本罪，經此偵審過程及刑之宣告，信能知所警
    惕而無再犯之虞，本院認本判決所宣告之刑，以暫不執行為宜，爰併宣告緩刑二
    年，以啟自新。
四、公訴意旨尚以被告因前開過失駕車造成告訴人吳李秋妹受有前述傷害等情，因認
    此部分另涉過失傷害罪嫌。惟按告訴乃論之罪，告訴人於第一審辯論終結前得撤
    回其告訴，又告訴經撤回者，應諭知不受理之判決，刑事訴訟法第二百三十八條
    第一項、第三百零三條第三款定有明文。查本件告訴人吳李秋妹告訴被告乙○○
    過失傷害案件，公訴人認係犯刑法第二百八十四條第一項前段之罪（起訴書證據
    並所犯法條欄雖載為「刑法二百八十四條第二項過失傷害罪」，惟其犯罪事實欄
    並未指明被告係執行業務之人，且就被告因本件相同之過失而造成被害人吳中死
    亡部分亦認所犯係刑法第二百七十六條第一項之普通過失致人於死罪，而未以同
    條第二項之業務過失致人於死罪為其起訴法條，足認公訴人就被告因過失致告訴
    人甲○○○成傷之部分，其真意係以刑法第二百八十四條第一項前段為起訴法條
    ，起訴書所載「刑法二百八十四條第二項過失傷害罪」應係誤植），依同法第二
    百八十七條之規定，須告訴乃論。茲據告訴人甲○○○於本審理時當庭具狀撤回
    其告訴，有撤回告訴狀乙紙可稽，依上開之說明，原應就此部分諭知不受理之判
    決，惟公訴人認此部分與前開經起訴論科之過失致人於死罪部分有想像競合之裁
    判上一罪關係，爰不另為不受理之諭知，附此敘明。
據上論斷，應依刑事訴訟法第二百九十九條第一項前段，刑法第二百七十六條第一項
、第六十二條前段、第四十一條第一項、第七十四條第一款，罰金罰鍰提高標準條例
第一條前段、第二條，判決如主文。
本案經檢察官顏妃琇到庭執行職務。
中      華      民      國    九十一    年      一      月    二十四    日
                                臺灣板橋地方法院交通法庭
                                    法  官  楊  博  欽
右正本證明與原本無異。
如不服本判決，應於判決送達後十日內向本院提出上訴狀 (應附繕本) ，上訴於
臺灣高等法院。
                                    書記官 潘 文 賢
中      華      民      國      九十二      年    一    月  二十四    日
附錄本案論罪科刑法條全文：
中華民國刑法第二百七十六條第一項
    因過失致人於死者，處二年以下有期徒刑、拘役或二千元以下罰金。
